臺灣板橋地方法院刑事判決　　　　　　　94年度易字第1537號
公　訴　人　臺灣板橋地方法院檢察署檢察官
被　　　告　乙○○
　　　　　　　　　　（現另案於台灣台北戒治所執行中）
上列被告因竊盜案件，經檢察官提起公訴（94年度偵字第13718
號），經本院訊問被告為有罪陳述後，改依簡式審判程序審理，
並判決如下：
    主  文
乙○○連續攜帶兇器竊盜，處有期徒刑拾月。
    事  實
一、乙○○基於意圖為自己不法所有之概括犯意，先於民國94年
    8 月9 日凌晨3 時許，在台北縣林口鄉○○○街54號前，見
    丁○○所有車號AEF-176 號重型機車停放該處有機可乘，遂
    以其所有、客觀上足以作為兇器使用之六角扳手1 支，開啟
    該機車電門發動後駛離而行竊得逞。嗣乙○○自同年月11日
    凌晨2 時許起，即騎乘上開機車，攜帶其不詳友人所有之尖
    嘴鉗、活動扳手、美工刀、T 型扳手、起子各1 支等客觀上
    足以作為兇器使用之工具、該友人所有之套筒1 組及不詳之
    人所有之手電筒1 個，沿台北縣五股鄉○○○路一帶搜尋行
    竊目標，旋於該日凌晨2 時30分許，在台北縣五股鄉○○○
    路5 號前，見戊○○持有車號2T-8457 號自用小貨車停放該
    處，遂以手電筒照明，持上開工具破壞該車車鎖後，入內剪
    斷電線，竊取車內安裝之行車電腦1 個得手；又於該日凌晨
    2 時45分許，在台北縣五股鄉○○○路106 巷口，復以上開
    手法，竊取停放該處之鍾金峰持有、車號6U-3950 號及7533
    -HG 等自用小貨車車內之行車電腦共2 個得手；另於該日凌
    晨3 時10分許，在台北縣五股鄉○○○路111 號前，以相同
    手法竊取甲○○持有停放該處之車號9F-0343 號自用小貨車
    車內行車電腦1 個得手；再於該日凌晨3 時30分許，在台北
    縣五股鄉○○○路32號前，以同樣手法破壞庚○○持有、停
    放該處之車號7763-DP 自用小貨車車門，惟入內搜索財物著
    手於行竊而不遂；嗣乙○○食髓知味，又在台北縣五股鄉○○○路97巷內，見己○○持有、車號0052-HV 自用小貨車停
    放該處，又以上述工具破壞該車門鎖，並入內剪斷電線，正
    欲竊取行車電腦之際，為巡邏員警當場查獲，並扣得上述工
    具、套筒1 組及及手電筒1 個。
二、案經台北縣政府警察局蘆洲分局報告台灣板橋地方法院檢察
    署檢察官偵查起訴。
    理  由
一、上開犯罪事實，業據被告乙○○於警詢、偵查及本院審理中
    坦承不諱，核與被害人戊○○、鍾金峰、己○○、甲○○、
    簡松文、丁○○於警詢中所為指述相符（見丙○94年度偵字
    第13718 號卷第14至25頁），且有車輛竊盜資料個別查詢報
    表－查詢認可資料、贓物認領保管單、車輛失竊電腦輸入單
    等在卷可佐（見上開偵查卷第50至55頁），並有尖嘴鉗、活
    動扳手、美工刀、T 型扳手、起子各1 支、套筒1 組及手電
    筒1 個扣案可佐，以及搜索扣押筆錄、扣押物品目錄表、照
    片等足資為憑（見上開偵查卷第26至29頁、第69至73頁），
    足認被告自白與事實相符，而得採為認定之依據。本件事證
    明確，被告犯行堪以認定。
二、查扣案之尖嘴鉗、活動扳手、美工刀、T 型扳手、起子各1
    支，及未據扣案之六角扳手，均為尖銳且質地堅硬之金屬製
    品，客觀上可作為兇器使用，且足以對他人之生命身體構成
    威脅，具有危險性，是被告多次攜帶上述工具竊取行車電腦
    或不遂等所為，係犯刑法第321 條第3 款之攜帶兇器竊盜罪
    及同法第321 條第2 項、第1 項之攜帶兇器未遂罪。被告先
    後4 次竊盜既遂及2 次竊盜未遂犯行，時間緊接，且所犯又
    為構成要件相同之罪，顯係基於概括犯意而為，應以情節較
    重之攜帶兇器竊盜既遂罪之一罪論，並依法加重其刑。本院
    審酌被告年輕力壯，不思以正途賺取財物，竟破壞他人車輛
    門鎖及電線，入內竊取行車電腦，造成被害人非輕之損失等
    犯罪動機、目的、手段，與被害人戊○○、鍾金豐、甲○○
    已領回失竊之行車電腦，暨被告犯罪後尚知坦承犯行之態度
    等一切情狀，量處如主文所示之刑。至扣案之尖嘴鉗、活動
    扳手、美工刀、T 型扳手、起子各1 支、套筒1 組及手電筒
    1 個，雖屬供本件犯罪所用之物，然均非被告所有，此經被
    告於本院審理中供明在卷屬實，既無其他積極證據證明係被
    告所有之物，自與刑法第38條第1 項第2 款之規定要件不符
    ；而被告持以竊取機車所用之六角扳手，未據扣案，且亦無
    積極證據證明係被告所有之物，爰均不予宣告沒收，併此敘
    明。
三、末按「除被告所犯為死刑、無期徒刑、最輕本刑為三年以上
    有期徒刑之罪或高等法院管轄第一審案件者外，於前條第一
    項程序進行中，被告先就被訴事實為有罪之陳述時，審判長
    得告知被告簡式審判程序之旨，並聽取當事人、代理人、辯
    護人及輔佐人之意見後，裁定進行簡式審判程序」，刑事訴
    訟法第273 條之1 定有明文。查本件被告涉犯刑法加重竊盜
    罪，法定本刑並非最輕本刑為3 年以上有期徒刑之罪，且被
    告於本院準備程序期日中已就被訴事實為有罪之陳述，經告
    知被告簡式審判程序之旨後，被告及公訴人對於本件改依簡
    式審判程序審理亦均表示無意見，是本院即依前揭刑事訴訟
    法規定，裁定本件進行簡式審判程序，附此敘明。
據上論斷，應依刑事訴訟法第273 條之1 第1 項、第299 條第1
項前段，刑法第56條、第321 條第1 項第3 款，判決如主文。
本案經檢察官魏正杰到庭執行職務。
中　　華　　民　　國　　94　　年　　12　　月　　30　　日
                  刑事第十五庭  法　官  汪怡君
上列正本證明與原本無異。
如不服本判決，應於送達後十日內向本院提出上訴狀。
                                書記官  李郁禎
中　　華　　民　　國　　94　　年　　12　　月　　31　　日
附錄本案論罪科刑法條全文：
中華民國刑法第321條
犯竊盜罪而有左列情形之一者，處六月以上、五年以下有期徒刑
：
一　於夜間侵入住宅或有人居住之建築物、船艦或隱匿其內而犯
　　之者。
二  毀越門扇、牆垣或其他安全設備而犯之者。
三  攜帶兇器而犯之者。
四  結夥三人以上而犯之者。
五  乘火災、水災或其他災害之際而犯之者。
六  在車站或埠頭而犯之者。
前項之未遂犯罰之。
